【裁判字號】    98,易,795
【裁判日期】    980430
【裁判案由】    賭博等
【裁判全文】
臺灣臺中地方法院刑事判決               98年度易字第795號
公  訴  人  臺灣臺中地方法院檢察署檢察官
被      告  乙○○
                    3號（另案在臺灣彰化監獄彰化分監執行
                    ）
            丙○○
上列被告因賭博等案件，經檢察官聲請簡易判決處刑（97年度偵
字第26274 號），本院臺中簡易庭認不宜逕以簡易判決處刑，移
由本院刑事庭依通常程序審理，本院判決如下：
    主    文
乙○○犯電子遊戲場業管理條例第二十二條之非法營業罪，處拘
役伍拾玖日，如易科罰金，以新臺幣壹仟元折算壹日。扣案之賭
博性電子遊戲機合計伍台（含ＩＣ板伍片）、代幣伍佰肆拾捌枚
及洗開分記錄表張，均沒收。
丙○○共同犯賭博罪，處罰金新臺幣伍仟元，如易服勞役，以新
臺幣壹仟元折算壹日，緩刑貳年。扣案之賭博性電子遊戲機合計
伍台（含ＩＣ板伍片）、代幣伍佰肆拾捌枚及洗開分記錄表張
，均沒收。
    犯罪事實及理由
一、本案犯罪事實：
    乙○○在臺中縣大里市○○路八０八號經營「玖隆商行」，
    其明知未依電子遊戲場業管理條例之規定辦理營利事業登記
    者，不得經營電子遊戲場業，且「玖隆商行」申請之營業項
    目並未包括電子遊戲場業，竟自民國九十七年九月下旬某日
    起，基於非法經營電子遊戲場業及賭博之犯意，在「玖隆商
    行」此一公眾得出入之場所內，擺設「跑馬二人座」二台、
    「大舞台小瑪莉」一台、「彩金大聯盟小瑪莉」一台、「超
    級大舞台」一台等賭博性電子遊戲機，供不特定人把玩，而
    經營電子遊戲場業，其賭博方式則為賭客以新臺幣（下同）
    十元硬幣兌換一枚代幣後，再至前開電子遊戲機下注押定，
    押中者可得倍數不等之分數，並得以兌換等額現金；若未押
    中，則賭客換取代幣所付之現金悉由乙○○取得，乙○○即
    藉此牟利。期間，於九十七年九月二十五日起，乙○○以每
    月一萬八千元之薪資，僱用與之同有賭博犯意聯絡之丙○○
    為店員，擔任兌換代幣及電子遊戲機開、洗分、兌換現金等
    工作，共同與不特定之顧客賭博財物。嗣於九十七年十一月
    一日二十時五分許，為警持本院核發之搜索票前往上址執行
    搜索，當場查獲丙○○，並扣得乙○○所有之上開賭博性電
    子遊戲機台合計五台（含ＩＣ板五片）、代幣五百四十八枚
    及洗開分記錄表三張。
二、前開犯罪事實，有下列證據可證：
（一）被告乙○○、丙○○分別於警詢、偵查中所為與上揭犯罪
      事實相符之供述，及於本院審理時均為認罪之陳述。
（二）職務報告、臺中縣警察局霧峰分局搜索扣押筆錄暨扣押物
      品目錄表、現場測繪圖、現場平面圖、照片、臺中縣政府
      營利事業登記證。
（三）賭博性電子遊戲機五台（含ＩＣ板五片，計有「跑馬二人
      座」二台、「大舞台小瑪莉」一台、「彩金大聯盟小瑪莉
      」一台、「超級大舞台」一台）、代幣五百四十八枚、洗
      開分記錄表三張。
三、併此明：
（一）按當場賭博之器具與在賭檯或兌換籌碼處之財物，不問屬
      於犯人與否，沒收之。刑法第二百六十六條第二項雖有明
      文。但查，警方查獲本案時，並無任何賭客正在把玩扣案
      之賭博性電子遊戲機五台，核與前開規定之「當場」不合
      ，爰另依刑法第三十八條第一項第二款規定，宣告沒收。
（二）公訴人雖認被告二人另基於聚眾賭博之犯意而為上開犯行
      ，所為另涉犯刑法第二百六十八條之意圖營利供給賭博場
      所罪嫌。然查刑法第二百六十六條第一項所處罰者，為賭
      博行為；同法第二百六十八條所處罰者，為供給賭博場所
      或聚眾賭博行為。而刑法第二百六十六條第一項係從自己
      賭博行為獲得利益；同法第二百六十八條係從供給賭博場
      所或聚眾賭博行為獲取利益，並非自賭博行為本身獲取利
      益。因此不能以賭博之人，提供賭具或賭博場所，有贏錢
      之意圖，且有較大之獲利機會，即認該賭博之人之行為該
      當刑法第二百六十八條之罪。另在店家擺設電動賭博機具
      供人投幣玩樂，縱依該機器之設計結構，店家之勝率較高
      ，惟其輸贏之或然率仍屬不確定，其性質係以該機器代替
      自己，與他人在公眾得出入之場所賭博，與意圖營利供給
      賭博場所或聚眾賭博，係由他人參與賭博不同，且擺設電
      動賭博機具供人玩樂，店家仍係憑偶然之事實以決定財物
      之得喪，並無何從中抽取金錢圖利之情形，與刑法第二百
      六十八條意圖營利之要件尚屬有間。是被告二人共同擺設
      扣案之賭博性電子遊戲機五台，係以該機器代替被告二人
      與不特定人在「玖隆商行」此一公眾得出入之場所賭博，
      與意圖營利供給賭博場所，由他人參與賭博之情形不同；
      且被告乙○○所得之利益，均來自於上開賭博性電子遊戲
      機與客人對賭輸贏之結果，並無證據證明有另向客人收取
      場地費或抽頭費之情事，核與意圖營利提供賭博場所之要
      件不合，尚難認定被告二人之前開行為與刑法第二百六十
      八條構成要件相符，就此部分原應為被告二人無罪之諭知
      ，惟公訴意旨認被告二人此部分之罪嫌，與被告乙○○上
      開經論罪科刑之違反電子遊戲場業管理條例及普通賭博罪
      、被告丙○○上開經論罪科刑之普通賭博罪間，有想像競
      合犯之裁判上一罪關係，爰均不另為無罪之諭知。
四、依刑事訴訟法第四百五十二條、第二百九十九條第一項前段
    、第三百十條之一第一項，電子遊戲場業管理條例第二十二
    條，刑法第十一條前段、第二十八條、第二百六十六條第一
    項前段、第五十五條前段、第四十一條第一項前段、第四十
    二條第三項、第七十四條第一項第一款、第三十八條第一項
    第二款，刑法施行法第一條之一，判決如主文。
本案經檢察官甲○○到庭執行職務
中    華    民    國    98    年    4     月    30    日
                    刑事第七庭  法  官  莊嘉蕙
以上正本證明與原本無異
如不服本判決應於收受送達後十日內向本院提出上訴書狀，並應
敘述具體理由；其未敘述上訴理由者，應於上訴期間屆滿後二十
日內向本院補提理由書（均須按他造當事人之人數附繕本）「切
勿逕送上級法院」。
                                書記官  陳怡臻
中    華    民    國    98    年    4     月    30    日
附錄論罪科刑法條
電子遊戲場業管理條例第22條
違反第十五條規定者，處行為人一年以下有期徒刑、拘役或科或
併科新台幣五十萬元以上二百五十萬元以下罰金。
中華民國刑法第266條
在公共場所或公眾得出入之場所賭博財物者，處1 千元以下罰金
。但以供人暫時娛樂之物為賭者，不在此限。
當場賭博之器具與在賭檯或兌換籌碼處之財物，不問屬於犯人與
否，沒收之。


司法院資訊處製作；財團法人民間司法改革基金會備份。
